臺灣高雄地方法院刑事判決　　　　　　　 94年度易字第653號
公　訴　人　臺灣高雄地方法院檢察署檢察官
被　　　告　甲○○　男　40歲.
上列被告因違反毒品危害防制條例案件，經檢察官提起公訴（九
十四年度毒偵字第二三二八號）暨移請本院併案審理（九十四年
度毒偵字第三八八九號、第四０七八號），嗣因被告就被訴事實
為有罪之陳述，經本院告知簡式審判程序意旨，並聽取公訴人及
被告之意見後，本院合議庭裁定由受命法官獨任依簡式審判程序
審理，判決如下：
    主  文
甲○○連續施用第二級毒品，累犯，處有期徒刑拾月。扣案之第
二級毒品甲基安非他命包均沒收銷燬之。
    事  實
一、甲○○前因違反肅清煙毒條例等案件，經本院八十四年度訴
    字第一五八五號判決判處有期徒刑七年四月確定，於民國八
    十八年六月一日縮短刑期假釋出監，惟其在假釋期間內復因
    違反毒品危害防制條例案件，由本院以八十九年度訴字第五
    三０號判決判處有期徒刑八月確定，遂經撤銷上開假釋，並
    接續前開殘刑而為執行，嗣於九十二年十二月十五日執行完
    畢出監。
二、甲○○另因施用毒品案件，經本院八十八年度毒聲字第八三
    三一號、第八四三七號裁定送觀察、勒戒後，認有繼續施用
    毒品之傾向，而以八十八年度毒聲字第八八八七號裁定令入
    戒治處所強制戒治一年，再以八十九年度毒聲第三四一九號
    裁定停止戒治，所餘期間付保護管束，嗣因前開停止戒治期
    滿且未經撤銷，視為強制戒治執行完畢，由臺灣高雄地方法
    院檢察署檢察官於八十九年十二月八日以八十九年度戒毒偵
    字第一三六五號為不起訴處分確定。詎其猶不知悛悔，復基
    於施用第二級毒品甲基安非他命之概括犯意，在前開強制戒
    治執行完畢釋放後五年內，自九十四年二月二十一日後某日
    起至同年五月三日止，分別在其位於高雄市三民區○○○路
    八四九之二號住處與其他不詳地點，以將甲基安非他命置入
    玻璃球內、再加熱燒烤之方式，連續施用第二級毒品甲基安
    非他命多次。嗣先後於：(一)九十四年三月四日凌晨零時三十
    分許，在高雄市三民區○○○路與三德西街交叉口、(二)同年
    月二十九日十四時三十分許，在高雄市三民區○○○街一六
    五號、及(三)同年五月二日二十二時許，在高雄市三民區○○
    ○路二０九號瑞宮大飯店內為警查獲，並經其同意後採尿送
    驗後，始查悉上情，另扣得其所有之第二級毒品甲基安非他
    命三小包。
三、案經高雄市政府警察局保安大隊報請台灣高雄地方法院檢察
    署檢察官偵查起訴，及高雄市政府警察局新興分局、三民第
    二分局報請臺灣高雄地方法院檢察署檢察官偵查後移送併案
    審理。
    理  由
一、本件被告甲○○係違反毒品危害防制條例第十條第二項之施
    用第二級毒品罪，其法定刑為死刑、無期徒刑、最輕本刑為
    三年以上有期徒刑以外之罪，於準備程序進行中，被告就被
    訴事實為有罪之陳述，由受命法官告知簡式審判程序之要旨
    並聽取其與公訴人之意見，經被告同意適用簡式審判程序後
    ，本院亦認無不得或不宜改依簡式審判程序進行之處，爰依
    刑事訴訟法第二百七十三條之一第一項、第二百八十四條之
    一規定，本院合議庭裁定裁定本件由受命法官獨任進行簡式
    審判程序，合先敘明。
二、上揭事實，業據被告於本院審理中坦承不諱，並有高雄縣政
    尿液採證代碼對照表三份、與高雄市立凱旋醫院九十四年三
    月十四日、四月二十一日、五月九日濫用藥物尿液檢驗報告
    各一件在卷可稽，另扣得被告所有之第二級毒品甲基安非他
    命三包可資佐證。又前開扣案毒品經本院送請臺灣高雄醫學
    大學附設中和紀念醫院鑑定之結果，均含第二級毒品甲基安
    非他命成分（外觀編號五四０：驗前毛重一點一公克、驗後
    毛重一公克；外觀編號五四一：驗前毛重二點一公克、驗後
    毛重二公克；另一包驗前毛重零點四公克、驗後毛重零點三
    公克），有卷附該院九十四年六月二十一日九四０六—五四
    ０號、九四０六—五四一號、與同年六月二十八日九四０六
    —七六二號檢驗報告各一紙可佐，足徵被告之自白核與事實
    相符，堪予採信。另查，被告前因施用毒品案件，經本院裁
    定送觀察、勒戒後，認有繼續施用毒品之傾向，再以裁定令
    入戒治處所強制戒治一年，嗣由本院裁定停止戒治，所餘期
    間付保護管束，因前開停止戒治期滿未經撤銷，視為強制戒
    治執行完畢，遂由臺灣高雄地方法院檢察署檢察官以八十九
    年度戒毒偵字第一三六五號為不起訴處分確定等情，有臺灣
    高等法院被告全國前案紀錄表及本院被告院內索引卡紀錄表
    各一份附卷可參，足認被告確於前開強制戒治執行完畢釋放
    後、五年內再犯毒品危害防制條例第十條第二項施用第二級
    毒品甲基安非他命之罪。職是，本件事證明確，被告犯行洵
    堪認定，自應依法論科。
三、查甲基安非他命係毒品危害防制條例第二條第二項第二款所
    定之第二級毒品，依法不得持有、施用及販賣。核被告甲○
    ○所為，係違反毒品危害防制條例第十條第二項之施用第二
    級毒品罪。其施用第二級毒品甲基安非他命命前後分別持有
    甲基安非他命之低度行為，應為施用之高度行為所吸收，均
    不另論罪。被告多次施用第二級毒品甲基安非他命，時間緊
    接，且犯罪基本構成要件相同，顯係基於概括犯意反覆為之
    ，應依連續犯之規定論以一罪，並加重其刑。又被告前因違
    反肅清煙毒條例等案件，經本院八十四年度訴字第一五八五
    號判決判處有期徒刑七年四月確定，於八十八年六月一日縮
    短刑期假釋出監，惟於假釋期間內復因違反毒品危害防制條
    例案件，另由本院以八十九年度訴字第五三０號判決判處有
    期徒刑八月確定，遂撤銷上開假釋，並接續前述殘刑而為執
    行，於九十二年十二月十五日執行完畢出監等情，有前開臺
    灣高等法院被告全國前案紀錄表一紙附卷足憑，是其前受有
    期徒刑之執行完畢後，五年內再犯有期徒刑以上之本罪，為
    累犯，應依法遞加重其刑。爰審酌被告前因施用毒品案件，
    先後經觀察勒戒、強制戒治等行政處遇療程後，猶再犯本件
    施用毒品犯行，足見其惡習已深，且戒絕毒癮之意志不堅，
    未能體悟施用毒品對自己、家人造成之傷害及社會之負擔，
    自屬可議；惟念其於犯後態度良好，並能坦承犯行，及施用
    毒品本質上係屬戕害自身健康之行為，尚未直接危害他人，
    反社會性之程度應屬較低等一切情狀，酌情量處如主文所示
    之刑，以資懲儆。另扣案之甲基安非他命三包係查獲之毒品
    ，且該包裝袋與其內毒品業已無法析離，應將之同視為第二
    級毒品無訛，從而不問屬於犯人與否，爰均依毒品危害防制
    條例第十八條第一項前段規定沒收銷燬之。
四、另查，本件被告除起訴書所載於九十四年三月三日二十二時
    許之犯罪事實外，就移送併辦部分即臺灣高雄地方法院檢察
    署九十四年度毒偵字第三八八九號、第四０七八號部分，及
    被告其餘施用第二級毒品甲基安非他命之犯行，雖未據公訴
    人起訴，然核與前揭已起訴部分有連續犯之裁判上一罪關係
    ，當為起訴效力所及，本院自應一併審理，附此敘明。
五、末按，判決應宣示之，但不經言詞辯論之判決，不在此限，
    刑事訴訟法第二百二十四條第一項定有明文。又裁判製作裁
    判書者，除有特別規定外，應以正本送達於當事人、代理人
    、辯護人及其他受裁判之人，同法第二百二十七條第一項亦
    有明定。是裁判如經宣示者，於宣示時對外發生效力；如未
    經宣示、公告時，則於該裁判送達於當事人、代理人、辯護
    人或其他受裁判之人時，始對外發生裁判之效力。而經宣示
    之判決，於最後審理事實法院宣示判決後始行發生之事實，
    既非該法院所得審判，即為該案判決之既判力所不及，其既
    判力對於時間效力之範圍，固應以最後審理事實法院之宣示
    判決日為判斷之標準，因而經宣示得上訴於高等法院之第一
    審刑事判決，如未據上訴，其既判力之時點，固應至宣判之
    日。惟若第一審之判決，因未經言詞辯論，而未宣示及對外
    公告，嗣該判決送達後，因未上訴而確定，該判決因未經宣
    示及公告，應以其正本最先送達於當事人之時，對外發生效
    力，而以之為該判決確定既判力範圍之時點（最高法院九十
    年度台非字第二四三號判決採同一見解）。查本件被告前因
    施用第二級毒品甲基安非他命，經本院於九十三年一月三十
    一日以九十三年度簡字第五七三０號判決判處有期徒刑六月
    確定。是以被告固於本院審理中供承其自九十三年四、五月
    間起已然涉有施用第二級毒品甲基安非他命犯行，然此部分
    犯罪事實既經上開判決予以審理，並於同年二月二十一日送
    達予檢察官收受，有前開判決書暨送達證書各一件在卷可證
    ，揆諸前揭說明，被告自九十三年二月二十一日後某日起更
    行施用第二級毒品甲基安非他命之舉，既非上開簡易判決之
    既判力所及，本院自得加以審理，併此敘明。
據上論斷，應依刑事訴訟法第二百七十三條之一第一項、第二百
九十九條第一項前段，毒品危害防制條例第十條第二項、第十八
條第一項前段，刑法第十一條、第五十六條，第四十七條，判決
如主文。
中　　華　　民　　國　　94　　年　　7 　　月　　29　　日
                  刑事第十七庭  法  官 陳明呈
以上正本證明與原本無異。
如不服本判決，應於收受送達後10日內向本院提出上訴書狀。
中　　華　　民　　國　　94　　年　　8 　　月　　1 　　日
　　　　　　　　　　　 　       書記官 林明忠
附錄本判決論罪科刑之法條：
毒品危害防制條例第十條
施用第一級毒品者，處六月以上五年以下有期徒刑。
施用第二級毒品者，處三年以下有期徒刑。
